【裁判字號】    89,上訴,18
【裁判日期】    891206
【裁判案由】    違反懲治走私條例
【裁判全文】
福建高等法院金門分院刑事判決                      八十九年度上訴字第十八號
      上訴人    甲○○  男  四.
      即被告            住金門.
                        身分證.
      選  任    黃怡騰律師
      辯護人
右上訴人因違反懲治走私條例案件，不服福建金門地方法院八十八年度訴字第卅號，
中華民國八十九年六月廿七日第一審判決 (起訴案號福建金門地方法院檢察署八十八
年度偵字第七十四號) 提起上訴，本院判決如左：
      主    文
原判決關於甲○○部分撤銷。
甲○○共同運送私運管制物品進口逾公告數額之走私物品處有期徒刑陸月，緩刑貳年
。
      事    實
一、林甘約於民國八十八年二月二十二日凌晨四時許，駕駛舢舨船至后豐港外海向不
    詳姓名年籍之大陸人民以每公斤新台幣 (下同) 十八元之單價購買大陸蛤蠣四十
    二包，每包二十五公斤，總重量為一千零五十公斤，僱用知情之甲○○基於共同
    運送走私物品之犯意聯絡於同日凌晨四時三十分許，駕駛車號為ＷＹ｜七四一三
    號自用小貨車，在金門縣金城鎮后豐港海堤上運送該批蛤蠣，擬運送至東門菜市
    場出售，於運送數百公尺後，為警當場查獲並扣得走私之蛤蠣一千零五十公斤。
二、案經金門縣警察局移送福建金門地方法院檢察署檢察官偵查起訴。
      理    由
一、訊據上訴人即被告甲○○固坦承有於前開時日運送前開蛤蠣，運離海邊約幾百公
    尺後，為警查獲之事實，惟矢口否認有運送走私物品之犯行，並以前開蛤蠣是放
    在海堤旁的民房內，伊不曉得是走私物品，以為是林甘約養殖的，等語置辯。
二、第查被告於八十八年二月廿二日凌晨四時卅分許駕駛ＷＹ｜七四一三號自用小貨
    車在金城鎮金水村后豐港海堤運送前開蛤蠣，運送數百公尺後，為警查獲等情。
    除被告自白外，復有金門縣警察局查扣單一紙、金門縣警察局金城警察所解送人
    犯報告書一紙，在卷足稽，前開蛤蠣確為大陸物品，業據已決被告林甘約於警訊
    時供承：﹁ＷＹ｜七四一三號自小貨車上之蛤蠣數量總共四十二包每包廿五公斤
    ，這些蛤蠣我是每台斤以十八元新台幣購得的﹂﹁我是開我自己所有之無船名之
    機動舢舨至后豐港外海，靠近大陸漁船時，用口頭的方式，一手交錢，一手交貨
    的方式完成交易的﹂﹁這些蛤蠣我是於八十八年二月廿二日四時開機動舢舨至后
    豐港外海向大陸漁民購得的﹂。 (見偵查卷第二頁) 。﹁這些蛤蠣是中國大陸生
    產經我連絡而走私來金門的﹂ (見偵查卷第四頁反面) 林甘約並已因本件私運大
    陸走私物品進口判處罪刑確定，有原審法院八十八年度訴字第卅號判決書在卷足
    稽，又被告林甘約於警訊時亦坦承：﹁這些蛤蠣總重壹千零伍拾公斤，是全部一
    次上岸，搬運時被查獲的﹂， (見偵查卷第四頁反面) ，金門縣警察局查扣單亦
    載明查扣大陸蛤蠣四十二包每包廿五公斤，足見被告林甘約係一次走私進口一千
    零五十公斤之蛤蠣，是則前揭蛤蠣係屬於私運進口逾公告數額之走私物品，至堪
    認定。
三、次查被告辯稱：伊不曉得是走私物品以為是林甘約養殖云云，惟被告搬運蛤蠣時
    間係在凌晨四時卅分，載運地點又在后豐港海堤邊，而搬運之蛤蠣係經包裝整齊
    計四十二包每包蛤蠣廿五公斤，已足令人懷疑該批蛤蠣係走私進口物品，參以被
    告林甘約於偵查中供稱：﹁甲○○知道要去載大陸走私物品，我們兩人是鄰居又
    是親戚﹂，被告於偵查中亦供稱：﹁我不曾幫林甘約載過他養殖的蛤蠣，因為他
    養殖的數量很少，他自己挑回去﹂ (見偵查卷第廿三、廿四頁) 足見被告於搬運
    蛤蠣時，應已知該批物品為大陸蛤蠣，被告所辯顯係飾卸之詞，委無足取。犯行
    詢堪認定。
四、核被告所為係犯懲治走私條例第三條第一項之運送走私物品罪，被告與林甘約有
    犯意聯絡行為分擔應以共同正犯論處，原審予以論罪科刑，固非無據，惟查被告
    係受僱於林甘約，知情而為搬運走私物品，其間自有共同犯意聯絡，與行為分擔
    ，乃原審未予共同正犯論擬，自有未洽，被告上訴空言否認犯罪，雖無理由，惟
    原判決既有可議，應予撤銷改判，爰審酌被告所運送之物品其價值尚非至鉅，及
    其品性、犯罪動機、手段、目的及事後態度等一切情狀，量處如主文所示之刑，
    又查被告前未曾受有期徒刑以上刑之宣告，此有臺灣高等法院檢察署刑案紀錄簡
    覆表一紙附卷可憑，此次因一時失慮，致罹刑章，事後已知悔悟，經此刑之宣告
    ，應知警惕而無再犯之虞，本院因認暫不執行其刑為適當，爰予以宣告緩刑二年
    ，以啟自新。末查，扣案之蛤蠣一千零五十公斤業經金門縣政府依據高雄關稅局
     (八八) 第０三七七號處分書執行沒入銷燬，有金門縣警察局八十八年六月十五
    日 (八八) 敬刑字第八八六０七五號函所附上開處分書在卷足憑，自無從再予宣
    告沒收，附此敘明。
據上論斷，應依刑事訴訟法第三百六十九條第一項前段、第三百六十四條、第二百九
十九條第一項前段，懲治走私條例第三條第一項、第十一條、第十二條，刑法第十一
條前段、第廿八條、第七十四條第一款，判決如主文。
本案經檢察官劉家芳到庭職行職務。
中      華      民      國    八十九    年    十二      月      六      日
                                  福建高等法院金門分院刑事庭
                                      審判長法  官  沈  銀  和
                                            法  官  林  勤  綱
                                            法  官  李  宗  榮
右正本證明與原本無異。
如不服本判決，應於收受送達後十日內向本院提出上訴書狀，其未表明上訴理由者，
並應於提出上訴後十日內向本院補提理由書狀 (均須按他造當事人之人數附繕本) 。
                                            書記官  李  麗  鳳
中      華      民      國    八十九    年    十二      月     十九     日


司法院資訊處製作；財團法人民間司法改革基金會備份。
